{"related": [], "etymology": null, "url": "https://en.wiktionary.org/wiki/ense%C3%B1orearse", "definitions": ["(formal) to take over, take possession (of)"], "verb": "ense\u00f1orearse", "synonyms": [], "description": "ense\u00f1orearse (first-person singular present me ense\u00f1oreo, first-person singular preterite me ense\u00f1ore\u00e9, past participle ense\u00f1oreado)", "conjugations": {"imperative": {"affirmative": ["", "ense\u00f1or\u00e9ate", "ense\u00f1or\u00e9ese", "ense\u00f1ore\u00e9monos", "ense\u00f1oreaos", "ense\u00f1or\u00e9ense"], "negative": ["", "no te ense\u00f1orees", "no se ense\u00f1oree", "no nos ense\u00f1oreemos", "no os ense\u00f1ore\u00e9is", "no se ense\u00f1oreen"]}, "infinitive": "ense\u00f1orearse", "indicative": {"future": ["me ense\u00f1orear\u00e9", "te ense\u00f1orear\u00e1s", "se ense\u00f1orear\u00e1", "nos ense\u00f1orearemos", "os ense\u00f1orear\u00e9is", "se ense\u00f1orear\u00e1n"], "preterite": ["me ense\u00f1ore\u00e9", "te ense\u00f1oreaste", "se ense\u00f1ore\u00f3", "nos ense\u00f1oreamos", "os ense\u00f1oreasteis", "se ense\u00f1orearon"], "imperfect": ["me ense\u00f1oreaba", "te ense\u00f1oreabas", "se ense\u00f1oreaba", "nos ense\u00f1ore\u00e1bamos", "os ense\u00f1oreabais", "se ense\u00f1oreaban"], "conditional": ["me ense\u00f1orear\u00eda", "te ense\u00f1orear\u00edas", "se ense\u00f1orear\u00eda", "nos ense\u00f1orear\u00edamos", "os ense\u00f1orear\u00edais", "se ense\u00f1orear\u00edan"], "present": ["me ense\u00f1oreo", "te ense\u00f1oreas (t\u00fa) - se ense\u00f1ore\u00e1s (vos)", "se ense\u00f1orea", "nos ense\u00f1oreamos", "os ense\u00f1ore\u00e1is", "se ense\u00f1orean"]}, "pastparticiple": {"plural": {"feminine": "ense\u00f1oreadas", "masculine": "ense\u00f1oreados"}, "singular": {"feminine": "ense\u00f1oreada", "masculine": "ense\u00f1oreado"}}, "gerund": "ense\u00f1ore\u00e1ndose", "subjunctive": {"imperfect_se": ["me ense\u00f1orease", "te ense\u00f1oreases", "se ense\u00f1orease", "nos ense\u00f1ore\u00e1semos", "os ense\u00f1oreaseis", "se ense\u00f1oreasen"], "future": ["me ense\u00f1oreare", "te ense\u00f1oreares", "se ense\u00f1oreare", "nos ense\u00f1ore\u00e1remos", "os ense\u00f1oreareis", "se ense\u00f1orearen"], "imperfect_ra": ["me ense\u00f1oreara", "te ense\u00f1orearas", "se ense\u00f1oreara", "nos ense\u00f1ore\u00e1ramos", "os ense\u00f1orearais", "se ense\u00f1orearan"], "present": ["me ense\u00f1oree", "te ense\u00f1orees (t\u00fa) - se ense\u00f1ore\u00e9s (vos)", "se ense\u00f1oree", "nos ense\u00f1oreemos", "os ense\u00f1ore\u00e9is", "se ense\u00f1oreen"]}}, "pronunciations": []}